【裁判字號】    94,上訴,240
【裁判日期】    950120
【裁判案由】    違反毒品危害防制條例
【裁判全文】
臺灣高等法院花蓮分院刑事判決         94年度上訴字第240號
上  訴  人  臺灣花蓮地方法院檢察署檢察官
被      告  甲○○
上列上訴人因被告甲○○違反毒品危害防制條例案件，不服臺灣
花蓮地方法院94年度訴字第316號中華民國94年9月30日第一審判
決（起訴案號：臺灣花蓮地方法院檢察署94年度毒偵字第793號
），提起上訴，並經台灣台北地方法院檢察署移送併案審理（94
年度毒偵字第3073號），本院判決如下：
    主  文
原判決撤銷。
甲○○連續施用第壹級毒品，累犯，處有期徒刑拾月，扣案之海
洛因壹小包（淨重零點零陸公克）沒收銷燬；又連續施用第貳級
毒品，累犯，處有期徒刑陸月，扣案之安非他命壹小包（淨重零
點玖公克）沒收銷燬，應執行有期徒刑壹年肆月，扣案之海洛因
壹小包（淨重零點零陸公克）、安非他命壹小包（淨重零點玖公
克）沒收銷燬。
    事  實
一、甲○○在民國82(下同)年間因違反肅清煙毒條例案件以及偽
    造有價證券罪，經判處徒刑，並應執行有期徒刑6年，於92
    年2 月21日執行完畢，仍不知悔改，先前於91年之假釋期間
    因施用第1、2級毒品案件，經臺灣花蓮地方法院裁定送勒戒
    處所觀察勒戒後，認有繼續施用毒品之傾向，再裁定令入戒
    治處所施以強制戒治1年，於93年2月26日強制戒治期滿，詎
    其猶未戒除毒癮，竟基於施用第1級毒品海洛因及第2級毒品
    安非他命之概括犯意，自94年5月底某日起至同年7月31日止
    ，分別以捲入香煙內吸食之方式連續施用第1級毒品海洛因
    多次，及另以玻璃球燒烤之方式連續施用第2級毒品安非他
    命多次，此間則亦曾將毒品海洛因及安非他命摻雜置於玻璃
    球上燒烤之方式，同時施用毒品海洛因及安非他命多次，嗣
    於94年6月5日上午10時16分許，為警採集其尿液後送鑑定之
    結果，呈嗎啡、可待因及安非他命、甲基安非他命陽性反應
    ，始查悉上情。
二、案經宜蘭縣警察局礁溪分局報請台灣宜蘭地方法院檢察署呈
    請台灣高等法院檢察署核轉臺灣花蓮地方法院檢察署檢察官
    偵查起訴。
    理  由
一、上開犯罪事實，業經被告甲○○於審理時自白不諱，並有列
    管毒品人口尿液檢體採集送驗紀錄表及慈濟大學濫用藥物檢
    驗中心檢驗總表各一份附卷可資佐證（警卷頁4、毒偵2814
    卷頁4），並在被告身上查獲海洛因以及安非他命各一包，
    有搜索筆錄附卷為證（毒偵2841卷頁13），並經被告確認無
    誤 (毒偵2841卷頁20)，再經鑑驗屬於海洛因以及安非他命
    無誤 (核退3073卷頁10、毒偵2841卷頁13)，本案罪證明確
    ，被告犯行應堪認定，應予依法論科。
二、核被告所為，係犯毒品危害防制條例第10條第1項之施用第1
    級毒品罪及同條例第10條第2項之施用第2級毒品罪。被告所
    為前後多次施用第1級毒品海洛因及第2級毒品安非他命之犯
    行，時間緊接，方法相同，所犯係構成要件相同之罪，顯係
    基於概括犯意反覆為之，為連續犯，應依刑法第56條之規定
    論以一罪，並加重其刑。公訴意旨雖僅就被告於94年6月5日
    上午10時16分許為警採尿前3、4日內，在不詳處所施用毒品
    海洛因及安非他命之犯行提起公訴，然被告其餘連續多次施
    用毒品之犯行，與起訴書所載犯行，有連續犯之裁判上一罪
    關係，為起訴效力所及，本院自應一併審理，又檢察官雖僅
    就被告施用第二級毒品罪部分移送併案審理，但被告所犯施
    用第一級毒品部分，仍為起訴效力所及，本院仍應一併審理
    。被告前因違反肅清煙毒條例案件以及偽造有價證券罪，經
    判處徒刑，並應執行有期徒刑6年，於92年2月21日執行完畢
    ，有台灣高等法院被告前案紀錄表附卷可參，五年以內再犯
    有期徒刑以上之本罪，為累犯，應遞加重其刑。原審就被告
    部分犯行未及審酌，檢察官提起上訴，為有理由，應由本院
    撤銷改判。爰審酌被告前曾因施用毒品案件，業經先後送觀
    察、勒戒及強制戒治處分，猶未能戒除毒品，一再沾染施用
    毒品之惡習戕害己身健康，惟其犯後已坦承全部施用毒品之
    犯行，足認其尚有悔意，態度亦稱良好，同時衡諸其生活狀
    況、施用毒品之時間、次數、手段等一切情狀，量處如主文
    所示之刑。扣案之毒品應依毒品危害防制條例第18條沒收銷
    燬。
三、被告經合法傳喚，無正當理由不到庭，爰不待其陳述逕行判
    決。
四、據上論斷，應依刑事訴訟法第369條第1項前段、第364條、
    第299條第1項前段，毒品危害防制條例第10條第1項、第10
    條第2項，第18條第1項、刑法第11條前段、第56條、第47條
    ，判決如主文。
本案經檢察官崔紀鎮到庭執行職務。
中    華    民    國    95    年    1    月    20    日
                  刑事庭審判長法官 謝志揚
                              法官 何方興
                              法官 賴淳良
以上正本證明與原本無異。
如對本判決施用第1級毒品罪部分不服，應於送達後10日內，向
本院提出上訴狀。其未敘述理由者，並應於提出上訴狀後10日內
向本院補提理由狀（須附繕本）。
其他不得上訴。
                             書記官 邱廣譽
中    華    民    國    95    年    1    月    20    日
附錄    本判決論罪科刑法條：
毒品危害防制條例第10條
施用第一級毒品者，處6月以上 5 年以下有期徒刑。
施用第二級毒品者，處3年以下有期徒刑。
毒品危害防制條例第18條第1項
查獲之第1、2級毒品及專供製造或施用第1、2毒品之器具，不問
屬於犯人與否，均沒收銷燬之；查獲之第3、4級毒品及製造或施
用毒品之器具，無正當理由而擅自持有者，均沒入銷燬之。但合
於醫藥、研究或訓練之用者，得不予銷燬。
 中華民國刑法第56條
連續數行為而犯同一之罪名者，以一罪論。但得加重其刑至二分
之一。


司法院資訊處製作；財團法人民間司法改革基金會備份。
